---
title: "Aula teórica 2: Delineamento experimental para modelagem de nicho e de distribuição potencial de espécies: camadas ambientais (preditores), registros de ocorrência, limpeza de dados e remoção de viés (filtro geográfico e ambiental), (pseudo)ausência e algoritmos"
author: "Tainá Rocha"
date: "2019/06/17 (updated: `r Sys.Date()`)"
output: 
  xaringan::moon_reader:
    lib_dir: libs
    css: xaringan-themer.css
    nature:
      highlightStyle: github
      highlightLines: true
      countIncrementalSlides: false
      ratio: "20:10" 

---
class: middle, center

```{r setup, include=FALSE}
options(htmltools.dir.version = FALSE)
```

```{r xaringan-themer, include = FALSE}
library(xaringanthemer)
mono_light(
  base_color = "#23395b", white_color = "white",
  header_font_google = google_font("Source Sans Pro"),
  text_font_google   = google_font("Source Sans Pro", "300", "300i"),
  code_font_google   = google_font("Ubuntu Mono"), text_font_size = "20px"
)
```

# Passos para iniciar um trabalho com ENMS/SDMs

---
# Definir a pergunta 
- O QUÊ você quer modelar? 
- ONDE e principalmente POR QUÊ e PARA QUÊ você quer modelar essa espécie ou conjunto de espécies?
- Conservação de espécie ameaçada, rara e/ou endêmica;
- Estimar o potencial de invasão de espécies exóticas;
- Estimar a distribuição de espécie(s) indicadora(s) de uma determinada situação ambiental;
- Estimar padrões potenciais de riqueza de espécies;
- Levantar hipóteses sobre aspectos históricos envolvendo a distribuição de espécies ou outros taxa;
- Realizar testes metodológicos sobre aspectos dos procedimentos de modelagem.

### Uma das principais críticas ao uso dessa ferramenta é que na maioria das vezes se faz o modelo pelo modelo em si. Não se complementa essa análise com outros procedimentos e nem se responde, de fato, perguntas ou se testa hipóteses com base neles.

---
# Estabelecer a abrangência geográfica/ambiental do estudo
### A abrangência geográfica deve sempre casar com a distribuição conhecida/esperada da espécie.
###Prefira sempre usar limites naturais (bioma, ecossistema, tipos vegetacionais, bacias hidrograficas etc) do que geopolíticos (municipio, estado, país).

- Qual a abrangência geográfica do estudo? América, Brasil, Mata Atlântica, Bacia Hidrografica, Estado, etc.
- Que escala melhor se aplica a essa abrangência? Neotropical, Continental, Regional, Local?
- Que resolução melhor se aplica a essa escala? Ou Qual tamanho de pixel (célula) utilizar? Geralmente se usa resoluções espaciais   de 1km, 5km, 10km lineares.
---
# Levantar os dados bióticos e abióticos referentes a pergunta. Verificar se a qualidade e a quantidade dos dados bióticos e abióticos são suficientes

---
# Limpar e definir quais dados (bióticos e abióticos) serão usados no projeto

---
# Escolher algoritmo(s) para modelagem

---
# Conceitos de nicho. Passo fundamental para o uso de Modelos de Nicho e de distribuição de espécies.

+ __Elton (1927)__ : muda o foco para o papel funcional da espécie em relação ao seu nível trófico; “...o nicho de um animal significa sua posição no ambiente biótico, sua relação com alimento e inimigos” .


---
# Conceitos de nicho. Passo fundamental para o uso de Modelos de Nicho e de distribuição de espécies.

+ __Lotka-Volterra (1925) e Gause (1934)__: adicionaram formalmente a intensidade da competição entre espécies ao conceito de nicho; Competição inter e intraespecifica, Modelo predador-presa (Lotka-Volterra) e princípio da exclusão competitiva (Gause).


---
# Conceitos de nicho. Passo fundamental para o uso de Modelos de Nicho e de distribuição de espécies.

+ __Hutchinson (1944-1958)__ : o termo nicho  definido como “...a soma de todos os fatores ambientais agindo sobre um organismo, uma região de um hiper-espaço n-dimensional…(1944). Um espaço n-dimensional onde cada dimensão representa o intervalo de condições ambientais ou de recursos necessários para a sobrevivência e reprodução da espécie, tais como: temperatura, umidade, salinidade, pH, recursos alimentares, locais para nidificação, intensidade luminosa, pressão predatória, densidade populacional, entre outros. Divididos em:

--
__nicho fundamental__ da espécie, que inclui os intervalos das condições ambientais necessárias para a existência da espécie, sem considerar a influência de interações bióticas, tais como competição e predação. “...Uma  formalização abstrata do que usualmente se define com nicho ecológico (1957) <br>
__nicho realizado__ descreve a parte do nicho fundamental no qual a espécie realmente ocorre, ou seja, é delimitado pelos fatores bióticos. 

---
# Conceitos de nicho. Passo fundamental para o uso de Modelos de Nicho e de distribuição de espécies.

No processo de modelagem de nicho é utilizado APENAS UM SUBESPAÇO do nicho ecológico OCUPADO pela espécie. Portanto, o modelo resultante representa uma aproximação do nicho da espécie e apenas nas dimensões das camadas ambientais utilizadas !


#```{r, include=FALSE}
#pagedown::chrome_print("aula_teoria_1.html",output="aula_teoria_1.pdf")
#```

