---
title: "Aula prática dia 1: Introdução ao ambiente R e boas práticas. Reprodutibilidade. Organização de projetos com R e R studio usando Git e Github."
author: "Tainá Rocha e Luara Tourinha"
date: "2019/06/17 (updated: `r Sys.Date()`)"
output: 
  xaringan::moon_reader:
    lib_dir: libs
    css: xaringan-themer.css
    nature:
      highlightStyle: github
      highlightLines: true
      countIncrementalSlides: false
      ratio: "14:9" 

---
class: middle, center

```{r setup, include=FALSE}
options(htmltools.dir.version = FALSE)
```

```{r xaringan-themer, include = FALSE}
library(xaringanthemer)
mono_light(
  base_color = "#23395b", white_color = "white",
  header_font_google = google_font("Source Sans Pro"),
  text_font_google   = google_font("Source Sans Pro", "300", "300i"),
  code_font_google   = google_font("Ubuntu Mono"), text_font_size = "20px"
)
```

# Linguagem R 

Linguagem de programação de código aberto voltada principalmente para realização de análises estatísticas e construção de gráficos.

--
.pull-left[

### Vantagens 

- Open Source  

- Variedade de pacotes

- Reprodutibilidade 

- Comunidade forte e colaborativa
]
--
.pull-right[

### Desvantagens

- Curva de aprendizado mais demorada  

- Gerenciamento de memória e velocidade ainda são alguns desafios comparados a outras linguagens de programação

]

---
# Git 

É um sistema de controle de versões, usado principalmente no desenvolvimento de software para registrar todas as alterações, mas pode ser usado para registrar o histórico de edições de qualquer tipo de arquivo, inclusive de códigos de R. <br>
<br>

# Github 
o GitHub é um serviço baseado em nuvem que hospeda o sistema de controle de versão Git. Além de várias funcionalidaes (como criar webpages) Ele permite que os usuários colaborem e façam mudanças em projetos compartilhados enquanto mantêm um registro detalhado do progresso do seu código.

--- 

## E qual relação dessas ferramehtas com Modelagem de Nicho ?





