---
title: "Aula_1: Panorama geral sobre o conceito de nicho ecológico e modelagem de distribuição potencial de espécies"
author: "Tainá Rocha"
date: "2019/06/17 (updated: `r Sys.Date()`)"
output:
  xaringan::moon_reader:
    lib_dir: libs
    css: xaringan-themer.css
    nature:
      highlightStyle: github
      highlightLines: true
      countIncrementalSlides: false
      ratio: "14:9" 

---
class: middle, center

```{r setup, include=FALSE}
options(htmltools.dir.version = FALSE)
```

```{r xaringan-themer, include = FALSE}
library(xaringanthemer)
mono_light(
  base_color = "#23395b", white_color = "white",
  header_font_google = google_font("Source Sans Pro"),
  text_font_google   = google_font("Source Sans Pro", "300", "300i"),
  code_font_google   = google_font("Ubuntu Mono"), text_font_size = "20px"
)
```

# Modelagem de nicho ecológico e distribuição de espécies. 


---
# Panomara geral com alguns conceitos básicos para situar. 

+ __Modelos __ :
Um modelo pode ser definido como uma representação ideal de algum objeto, processo ou local, e tem como função produzir um entendimento simplificação destes. Modelos teóricos são construções hipotéticas, teorizadas, modos de explicação que servem para a análise ou esclarecimento de uma realidade concreta, algo ocorre na natureza. (Japiassu e Marcondes, 1989). 

--

Um modelo é bom ou ruim dependendo de sua utilidade (valor de uso), isso é, da possibilidade de previsão (valor preditivo) e similaridade com o fenômeno proposto, quanto melhor seu poder preditivo e sua proximidade com a realidade, melhor o modelo será considerado (Gouveia Jr. 1999). 

---
# Panomara geral com alguns conceitos básicos para situar. 

+ __Distribuição geográfica (range)__ :
Conjunto de regiões, no espaço geográfico, acessíveis para as espécies nas quais ambas condições abióticas e bióticas são favoráveis para a manutenção de populações, e na qual as populações têm condições de se dispersar (Peterson et al. 2011).


---
# Panomara geral com alguns conceitos básicos para situar. 

+ __Nicho ecológico__
O nicho de uma espécie é a descrição conjunta das condições ambientais que permitem à espécie satisfazer seus requerimentos mínimos, de forma que a taxa de natalidade de uma população local seja igual ou maior que a taxa de mortalidade em conjunto com os impactos dos indivíduos desta espécie nas condições ambientais (Chase & Leibold 2003). 

--

O conceito de nicho é importante como uma ferramenta para pensar fenômenos ecológicos e evolutivos, assim como um instrumento sintético para integrar estes fenômenos através de níveis de organização (de indivíduos a ecossistemas) e em diferentes escalas.



---
# Conceitos de nicho. Passo fundamental para o uso de Modelos de Nicho e de distribuição de espécies.

Video-aula Luara Toruinho sobre concentios de nicho. Pr«oximos slides com conteúdo teórico sobre estes conceitos



---
# Conceitos de nicho. Passo fundamental para o uso de Modelos de Nicho e de distribuição de espécies.

+ __Grinnell (1917-1928)__ : A primeira definição de nicho coloca o foco na distribuição das espécies como uma resposta aos locais (habitats) onde os requisitos para uma determinada espécie viver e se reproduzir estão presentes; o nicho como uma unidade espacial. “...unidade de distribuição dentro da qual se encontra cada espécie, em função de suas limitações estruturais e instintivas” (1924).

---
# Conceitos de nicho. Passo fundamental para o uso de Modelos de Nicho e de distribuição de espécies.

+ __Elton (1927)__ : muda o foco para o papel funcional da espécie em relação ao seu nível trófico; “...o nicho de um animal significa sua posição no ambiente biótico, sua relação com alimento e inimigos” .


---
# Conceitos de nicho. Passo fundamental para o uso de Modelos de Nicho e de distribuição de espécies.

+ __Lotka-Volterra (1925) e Gause (1934)__: adicionaram formalmente a intensidade da competição entre espécies ao conceito de nicho; Competição inter e intraespecifica, Modelo predador-presa (Lotka-Volterra) e princípio da exclusão competitiva (Gause).


---
# Conceitos de nicho. Passo fundamental para o uso de Modelos de Nicho e de distribuição de espécies.

+ __Hutchinson (1944-1958)__ : o termo nicho  definido como “...a soma de todos os fatores ambientais agindo sobre um organismo, uma região de um hiper-espaço n-dimensional…(1944). Um espaço n-dimensional onde cada dimensão representa o intervalo de condições ambientais ou de recursos necessários para a sobrevivência e reprodução da espécie, tais como: temperatura, umidade, salinidade, pH, recursos alimentares, locais para nidificação, intensidade luminosa, pressão predatória, densidade populacional, entre outros. Divididos em:

--
__nicho fundamental__ da espécie, que inclui os intervalos das condições ambientais necessárias para a existência da espécie, sem considerar a influência de interações bióticas, tais como competição e predação. “...Uma  formalização abstrata do que usualmente se define com nicho ecológico (1957) <br>
__nicho realizado__ descreve a parte do nicho fundamental no qual a espécie realmente ocorre, ou seja, é delimitado pelos fatores bióticos. 


