---
title: "Disciplina: Introdução à teoria e prática de Modelagem de Nicho Ecológico"
subtitle: "Dia 1: Apresentação"
author: "Luara Tourinho e  Tainá Rocha"
date: "2019/06/17 (updated: `r Sys.Date()`)"
output:
  xaringan::moon_reader:
    lib_dir: libs
    css: xaringan-themer.css
    nature:
      highlightStyle: github
      highlightLines: true
      countIncrementalSlides: false
---
class: middle, center

```{r setup, include=FALSE}
options(htmltools.dir.version = FALSE)
```

```{r xaringan-themer, include = FALSE}
library(xaringanthemer)
mono_light(
  base_color = "#23395b", white_color = "white",
  header_font_google = google_font("Source Sans Pro"),
  text_font_google   = google_font("Source Sans Pro", "300", "300i"),
  code_font_google   = google_font("Ubuntu Mono"), text_font_size = "22px"
)
```

# Sobre esta disciplina


---
# Apresentação 

+ __Luara Tourinho __
Bióloga pela Universidade Federal da Bahia, mestre e doutora em ecologia pela
UFRJ.

+ __Tainá Rocha__ 
Bióloga, metstra em biologiam ambiental pela Universidade Fedral do Pará, doutora em zoologia pelo MPEG.

---
# Objetivos da disciplina

1. Entender os conceitos de nicho e elementos relacionados a este que são fundamentais para o uso acertivo dos modelos de nicho ecológicos (MNE|ENM) e de distribuição potencial de espécies (MDE|SDM).

--

2. Entender os tipo de dados necessários para gerar os MNNs ou MDEs. Entender como tratar esses dados antes de executar os MNNs ou MDEs.

--

3.  Entender o básico sobre algoritmos

--

4. Entender  o que é treino, teste, psuedoausencia , treshod e validação. Aprender a executar as análises de uma maneira organizada e reproduzível.  Aprender onde e como buscar as soluções específicas para os próprios problemas

--

5. Aprender a executar as análises de uma maneira organizada e reproduzível.
